【裁判字號】    90,易,54
【裁判日期】    900301
【裁判案由】    妨害公務
【裁判全文】
臺灣雲林地方法院刑事判決                              九十年度易字第五四號
    公  訴  人  臺灣雲林地方法院檢察署檢察官
    被      告  甲○○
    選任辯護人  簡承佑
                張智學
右列被告因妨害公務案件，經檢察官提起公訴（八十九年度偵字第五０九九號），本
院判決如左：
    主  文
甲○○對於公務員依法執行職務時，施強暴，處拘役伍拾日，如易科罰金，以佰元
折算壹日。
    事  實
一、甲○○於民國八十九年十一月二十七日十五時三十七分許，因不滿依法執行清運
    垃圾職務之斗六市公所清潔隊員胡金鍊所駕駛之垃圾車行經其雲林縣斗六市○○
    路九一號住處時，未於其門前停車載運垃圾，竟於雲林縣斗六市○○路與鎮前街
    口以「三字經（台語）」破口大罵，胡金鍊聽聞後下車查看，甲○○除與之發生
    爭吵，並進而出手強行抓扯胡金鍊之衣領，致胡金鍊受有上胸壁擦傷及前腹壁紅
    腫等傷害（傷害部分業經胡金鍊於偵查中撤回告訴）。
二、案經雲林縣警察局斗六分局報請台灣雲林地方法院檢察署檢察官偵查起訴。
    理  由
一、訊據被告對於右揭時地與斗六市公所清潔隊垃圾車駕駛胡金鍊發生爭吵等情固直
    承無隱，惟矢口否認有何妨害公務犯行，辯稱：我是被人從後往前推才碰到胡金
    鍊，並無出手抓扯胡金鍊，僅係因一時氣憤，與之爭執理論而已云云。然查，前
    揭事實除迭據胡金鍊於警訊及本院審理時供述明確外，並經證人即當場目擊之清
    潔隊員乙○○於警訊中及本院審理時證述綦詳，且胡金鍊受有上胸壁擦傷及前腹
    壁紅腫等傷害，亦有雲林醫院醫師出具之診斷證明書一紙在卷可參。且依被胡金
    鍊所受傷害情形觀之，顯非推碰造成之傷害，被告辯稱係被人從後往前推才碰到
    胡金鍊，並無出手抓扯胡金鍊云云，無非避重就輕之詞，不足採信。本件事證明
    確，被告犯行洵堪認定。
二、按刑法第一百三十五條第一項所規定之單純妨害公務罪，以對於公務員依法執行
    職務時，施以強暴脅迫即構成犯罪，至於行為人之意圖為何，目的安在、動機何
    出，均在所不問。本件被告於行為時，對於胡金鍊乃係斗六市公所清潔隊隊員，
    且當時係駕駛垃圾車執行清運垃圾公務之事實既有所認識，縱其係因一時激憤而
    出手拉扯胡金鍊，主觀上並無妨害其駕駛垃圾車之意圖，仍無解於其犯罪故意。
    是核被告所為，係犯刑法第一百三十五條第一項之罪。爰審酌被告犯罪之動機、
    目的、手段、品行，所受之刺激、智識程度、所生之危害及犯罪後之態度等一切
    情狀，量處如主文所示之刑，並諭知易科罰金之之折算標準，以示懲儆。
據上論斷，應依刑事訴訟法第二百九十九條第一項前段，刑法第二條第一項前段、第
一百三十五條第一項、修正後刑法第四十一條，罰金罰鍰提高標準條例第一條前段、
第二條前段，判決如主文。
本案經檢察官施添寶到庭執行職務。
中      華      民      國      九十      年      三      月     一     日
                                        臺灣雲林地方法院刑事第一庭
                                            法  官
（得於十日內上訴）


司法院資訊處製作；財團法人民間司法改革基金會備份。
